Minutes et répertoires du notaire Philippe VACHOT, 30 septembre 1586 - 10 décembre 1604 (étude XXXVI)
Archives nationales
Minutes et répertoires du notaire Philippe VACHOT (étude XXXVI)
30 septembre 1586 - 10 décembre 1604
MC/ET/XXXVI/56 - MC/ET/XXXVI/147
Etude XXXVI; Vachot, Philippe
Archives nationales de France
Minutes et répertoires: la loi 2008-696 du 15 juillet 2008 relative aux archives a fixé à 75 ans à compter de la date de l'acte, ou à 25 ans à compter de la date du décès de l'intéressé si ce délai est plus bref, le délai de communication des minutes et répertoires des notaires; ce délai est porté à 100 ans à compter de la date de l'acte si le document se rapporte à un mineur (code du Patrimoine, articles L213-2, 4e d et 5e).
Autres documents de l'étude (dossiers de clients, comptabilité...): s'agissant d'archives privées, ces documents sont communicables selon les modalités fixées par le déposant ou le donateur.
Certains documents ne sont pas accessibles en raison de leur mauvais état de conservation.
Versement
Attention: ce notaire n'a pas laissé de répertoire pour son activité dans l'étude XXXVI
Accès aux instruments de recherche de tous les notaires de l’étude XXXVI
Archives de l'étude XXXVI
- Minutes de Philippe VACHOT, 1586 - 1629; MC/ET/XXXVI/56 - MC/ET/XXXVI/147
  - Minutes. 1586, 30 septembre - 1588, décembre, 30 septembre 1586 - décembre 1588; MC/ET/XXXVI/56; registre
    Informations complémentaires:
    Coté ' premier registre ' et ' ung ', 300 feuillets.
    Informations concernant le classement:
    Le niveau inférieur de description, quand il existe, correspond aux minutes d'actes. Toutes les minutes ne sont pas forcément décrites une à une. Les descriptions de ces minutes sont plus ou moins détaillées.
  - Minutes. 1589, 1er janvier - 1593, décembre, 1er janvier 1589 - décembre 1593; MC/ET/XXXVI/57; registre
    - Contrat de mariage entre Nicolas Bacquet, maître tonnellier, demeurant rue Troussevache, paroisse Saint-Jacques-de-la-Boucherie, d'une part, et Jacqueline Dumas, veuve, demeurant rue Troussevache, d'autre part., 1er février 1589; MC/ET/XXXVI/57; Acte endommagé par l'humidité
      la future est veuve en secondes noces.
      Origine de l'information:
      Mariages à Paris de 1570 à 1635 (4550 actes), relevés effectués sous la dir. de Roland Mousnier, v. 1960-1976 (voir contexte dans le Plan d’orientation général - Notaires de Paris, guides thématiques du Minutier).
      Date de création de la notice: 2007
      Date de révision: 2019 (Marie-Françoise Limon-Bonnet)
      contrat de mariage; Troussevache (rue); Bacquet, Nicolas; Dumas, Jacqueline; tonnelier
    - Contrat de mariage entre Claude Foullon, bourgeois de Paris, marchand de vins, demeurant rue de la Vannerie, paroisse Saint-Gervais, fils d'Adrien Foullon, décédé, et de Marguerite Duchesnes, d'une part, et Jacqueline Ladvocat, demeurant sous les piliers des Halles, fille de Guichard Ladvocat, bourgeois de Paris, décédé, marchand, et d'Anne Moreau, demeurant sous les piliers des Halles, paroisse Saint-Eustache, d'autre part., 25 mars 1589; MC/ET/XXXVI/57
      contrat de mariage; Halles (piliers des); Vannerie (rue de la); Duchesnes, Marguerite; Foullon, Adrien; Foullon, Claude; Ladvocat, Guichard; Ladvocat, Jacqueline; Moreau, Anne; commerçant; commerçant
    - Contrat de mariage entre Nicolas Ameline, avocat au Châtelet, demeurant rue Bertin-Poirée, paroisse Saint-Germain-l'Auxerrois, fils de (?) (?) et de Pierrette Herbin, d'une part, et Marie Delestant, veuve, demeurant hors la Porte Saint-Honoré ès faubourgs de Paris, paroisse Saint-Roch, fille de Nicolas Delestant, décédé, et de Marie Dijon, d'autre part., 23 avril 1589; MC/ET/XXXVI/57
      contrat de mariage; Bertin-Poirée (rue); Châtelet; Saint-Honoré (faubourg); Ameline, Nicolas; Delestant, Marie; Delestant, Nicolas; Dijon, Marie; Herbin, Pierrette; avocat
  - Minutes. 1594, MC/ET/XXXVI/58; registre
  - Minutes. 1595, MC/ET/XXXVI/59; registre
  - Minutes. 1596, MC/ET/XXXVI/60; registre
  - Minutes. 1597, MC/ET/XXXVI/61; registre
  - Minutes. 1598, MC/ET/XXXVI/62; registre
    - Marchés pour Bertrand Plouvier, seigneur de Serres (hôtel Scipion)., 28 novembre 1598; MC/ET/XXXVI/62
      Actes signalés par le personnel du Minutier central des notaires de Paris.
      Date de création de la notice: 2019 (Marie-Françoise Limon-Bonnet)
  - Minutes. 1599, MC/ET/XXXVI/63; registre
  - Minutes. 1600, MC/ET/XXXVI/64; registre. 368 f.
    - Quittance de Bénigne Leroy, marchand bourgeois de Paris, demeurant rue Aubry-le-Boucher, paroisse Saint-Leu-Saint-Gilles, envers Jehan Blasmez, maître peintre à Paris., 6 janvier 1600; MC/ET/XXXVI/64
      Documents du Minutier central concernant les peintres, sculpteurs et graveurs au XVIIe siècle (1600-1650) (études XXI à CXXII, soit 1585 actes), par Marie-Antoinette Fleury, 1954-1976 (fichier papier entièrement dématérialisé; voir contexte dans le Plan d’orientation général - Notaires de Paris, guides thématiques du Minutier).
      Date de création de la notice: 2005
      quittance; Aubry-le-Boucher (rue); Blasmez, Jean; Leroy, Bénigne; commerçant; peintre
    - Mariage de Nicolas Jacquet dit Grenoble, maître sculpteur et peintre, fils de Mathieu Jacquet dit Grenoble, sculpteur ordinaire du roi et garde des Antiquités de France, et de Jeanne de Metz, demeurant rue Saint-Martin, paroisse Saint-Nicolas-des-Champs, avec Marie Girard, fille de Jean Girard, sergent à verge, et de Marguerite Hotman., 16 janvier 1600; MC/ET/XXXVI/64
      contrat de mariage; Saint-Martin (rue); Girard, Jean; Girard, Marie; Hotman, Marguerite; Jacquet dit Grenoble, Nicolas; Jacquet, Mathieu (1545?-1610?); Metz, Jeanne de; conservateur (patrimoine); sculpteur; sculpteur; auxiliaire de justice
    - Marché par Epiphanius Evesham, sculpteur, pour sculpter une fontaine., 11 août 1600; MC/ET/XXXVI/64; Fol.239
      marché; Evesham, Epiphanie; sculpteur
    - Inventaire de des meubles d'Olivier Lefevre d'Ormesson., 5 septembre 1600; MC/ET/XXXVI/64; fol. 260-273
      Fichier dit 'général' XVIIe-XVIIIe siècles, par le personnel du Minutier, 1954-1999 ( fichier papier entièrement dématérialisé; voir contexte dans le Plan d’orientation général - Notaires de Paris, guides thématiques du Minutier).
      Date de création de la notice: 2010
      inventaire; Lefèvre d'Ormesson, Olivier
    - Partage des biens d'Oivier Lefevre d'Ormesson., 26 septembre 1600; MC/ET/XXXVI/64; fol. 286-301
      partage; Lefèvre d'Ormesson, Olivier
  - Minutes. 1601, MC/ET/XXXVI/65; registre
  - Minutes. 1602, MC/ET/XXXVI/66; registre
  - Minutes. 1603 - 1604, 10 janvier, 1603 - 10 janvier 1604; MC/ET/XXXVI/67; registre
    1603.
    1604, 10 janvier.
    - Contrat de mariage entre Hugues Jacquemart, bourgeois de Paris, marchand batellier, demeurant à Saint-Germain, évêché de Beauvais, d'une part, et Sébastienne Bonnery, veuve deux fois, hôtelière, demeurant rue Aubry-le-Boucher, paroisse Saint-Leu-Saint-Gilles, veuve de Claude Compagnon, bourgeois de Paris, marchand hôtelier, d'autre part., 5 février 1603; MC/ET/XXXVI/67
      La future est veuve une 1ère fois de Denis Aubel.
      contrat de mariage; Aubry-le-Boucher (rue); Saint-Germain-la-Poterie (Oise); Aubel, Denis; Bonnery, Sébastienne; Compagnon, Claude; Jacquemart, Hugues; batelier; hôtelier; hôtelier
    - Ratification à partage d'Olivier Lefevre d'Ormesson., 12 mai 1603; MC/ET/XXXVI/67; fol. 182
    - Contrat de mariage entre Jean Potier, maître cordonnier, fils de Claude Potier, décédé, demeurant à Vezelise, pays de Lorraine, d'une part, et Laurence Lamy, demeurant rue du Marché-aux-Poirées, paroisse Saint-Eustache, fille de Jean Lamy, décédé, d'autre part., 5 juillet 1603; MC/ET/XXXVI/67
      La maison de Jean Doublet, maître cordonnier
      contrat de mariage; Marché-aux-Poirées (rue du); Vézelise (Meurthe-et-Moselle); Lamy, Jean; Lamy, Laurence; Potier, Claude; Potier, Jean; cordonnier
    - Contrat de mariage entre Adam Gosse, vitrier, demeurant à Saint-Germain-en-Laye, fils de Christophe Gosse, manouvrier, demeurant à Louvres en Parisis, et de Jeanne Rousset, d'une part, et Catherine Barbault, au service de (?) Leroy, marchand bourgeois de Paris, demeurant paroisse Saint-Leu-Saint-Gilles, fille de François Barbault, boulanger, demeurant à Crouy en Beauvaisis et de Marion Dupuis, d'autre part., 25 octobre 1603; MC/ET/XXXVI/67
      contrat de mariage; Crouy-en-Thelle (Oise); Louvres (Val-d'Oise); Saint-Germain-en-Laye (Yvelines); Barbault, Catherine; Barbault, François; Dupuis, Marion; Gosse, Adam; Gosse, Christophe; Leroy (M.); Rousset, Jeanne; boulanger; employé de maison; journalier; commerçant; vitrier
    - Contrat de mariage entre Julien Doyenne, commissaire en parlement, demeurant rue Troussevache, paroisse Saint-Jacques-de-la-Boucherie, d'une part, et Marie de La Barre, majeure, demeurant rue Troussevache, paroisse Saint-Jacques-de-la-Boucherie, fille de Pierre de La Barre, bourgeois de Paris, décédé, marchand, et de Nicole Le Saulnier, demeurant rue Troussevache, paroisse Saint-Jacques-de-la-Boucherie, d'autre part., 31 octobre 1603; MC/ET/XXXVI/67
      contrat de mariage; Troussevache (rue); Doyenne, Julien; La Barre, Marie de; La Barre, Pierre de; Le Saulnier, Nicole; commissaire (Ancien Régime); commerçant
  - Minutes. 1604, janvier - 27 septembre, janvier - 27 septembre 1604; MC/ET/XXXVI/68; registre
    'A composé son office ' le 27 septembre.
    - Vente de l'hôtel de Bulles entre Bertrand Plouvier et François d'Amboise., 26 juillet 1604; MC/ET/XXXVI/68
  - Minutes (inventaires après décès). 1586 - 1595, MC/ET/XXXVI/69
    inventaire après décès
  - Minutes (inventaires après décès). 1597 - 1604, MC/ET/XXXVI/70
  - Brevets. 1591 - 1602, MC/ET/XXXVI/71
    brevet notarié
  - Brevets de notaires divers. 1596 - 1629, MC/ET/XXXVI/147; Document détérioré.
    Brevets de Nicolas Jolly, Philippe Vachot, Edme Parque, Antoine Des Quatrevaulx, Hilaire Lybault.